【裁判字號】    95,聲再,17
【裁判日期】    950621
【裁判案由】    聲請再審
【裁判全文】
臺灣高雄地方法院刑事裁定              95年度聲再字第17號
聲  請  人  甲○○
即  被  告
                      號6樓之.
上列聲請人因傷害案件，對於本院中華民國95年5 月3 日第二審
確定判決（94年度簡上字第167 號），聲請再審，本院裁定如下
：
    主  文
再審之聲請駁回。
    理  由
一、聲請意旨略以：(一)本件告訴人魏新長之診斷證明書並非公立
    醫院所出具，亦無法醫資格，且非供訴訟使用，原審自應傳
    訊出具該診斷證明書之醫師到庭作證，否則該診斷證明書應
    不具任何效力；(二)、告訴人魏新長、證人劉智祥前後所述均
    不一致，且2 人所述亦不相符；(三)、伊身高僅159 公分，與
    告訴人魏新長180 公分之體型，顯然不成比例，故伊於遭告
    訴人攻擊時，顯然只有反射作用或防衛之反應，而無故意傷
    害之可能，原審判決就上開重要證據均漏未審酌，爰依刑事
    訴訟法第421 條規定聲請再審。
二、按不得上訴於第三審法院之案件，除前條之規定外，其經第
    二審確定之有罪判決，如就足生影響於判決之重要證據漏未
    審酌者，亦得為受判決人之利益，聲請再審，此為刑事訴訟
    法第421 條所明定。又所謂足以影響於判決之重要證據係指
    涉及罪責有無之證據；而所謂漏未審酌，係指於第二審判決
    前，已經發現並提出之證據，但法院漏未審酌者而言，倘所
    提出之證據已經法院依其自由心證而捨棄不採，則非漏未審
    酌，自無從依本條規定聲請再審，先予敘明。
三、經查：
  (一)、按「待證事實已臻明瞭無再調查之必要者，法院認為不必
      要者，得以裁定駁回之」，刑事訴訟法第163 條之2 第2
      項第3 款定有明文。本件告訴人雖提出文雄醫院之診斷證
      明書1 紙，惟該診斷證明書之性質屬傳聞證據，本無證據
      能力，自不得作為證據，原審乃另依被告之聲請向文雄醫
      院函調告訴人魏新長之門診病歷表1 紙，而該門診病歷表
      係醫師看診時製作之紀錄文書，屬從事業務之人於業務上
      所須製作之紀錄文書，且並無證據證明該門診紀錄表有何
      顯不可信之情況，故依刑事訴訟法第159 條之4 第2 款之
      規定，上開門診病歷表雖為被告以外之人於審判外之書面
      陳述，仍具有證據能力，並得以之為本件證據，故原審依
      被告之聲請調取上開文書後，已得認定告訴人就醫診斷之
      情形，自無必要再行傳喚醫師到庭作證，是被告以原審未
      傳訊開立診斷證明書之醫師到庭作證為由而聲請再議，顯
      屬無理由。
  (二)、證人即告訴人魏新長於警詢、偵查及原審審理時，就當天
      係因發現被告在翻動其袋子，故與被告發生爭執，後來被
      告腳就踢過來並與其發生拉扯之主要情節，前後所述一致
      ，核與證人劉智祥於警詢、偵查及原審審理時到庭證述其
      2 人發生爭執之原因及嗣後拉扯之情形，亦互核大致相符
      ，並無明顯矛盾之處。被告徒以其2 人就告訴人究係自行
      發現被告翻動其袋子或係經由證人劉智祥告知乙節，所述
      未盡一致，而認原審未斟酌其2 人證詞矛盾，所為證詞均
      不可採云云，亦非有理。
  (三)、至被告辯稱其與告訴人體型懸殊，其並無能力反擊，而僅
      有防衛或基於反射動作而碰觸告訴人之可能云云，惟原審
      依被告之聲請傳訊魯樹松、陳惟誠、蔡琮琪到庭作證後，
      認其等均非實際目睹告訴人與被告拉扯衝突之人，所為證
      詞僅係個人猜測之詞，均無從為被告有利之認定等情，亦
      據原審於判決中詳述其認事用法之依據，是被告此部分抗
      辯業經原審依其所得心證而捨棄不採，自非屬重要證據漏
      未審酌，被告執此聲請再審，亦屬無據。
四、綜上所述，聲請人上開所主張之事實及提出之證據資料，業
    據原審法院審理時予以審酌，且依證據法則審酌採認與否，
    並於判決理由內敘明其採信之理由，揆諸上揭法律規定及說
    明意旨，該確定判決並無重要證據漏未審酌之情事，聲請人
    所指摘者，均屬原確定判決就證據證明力及理由論駁問題，
    其徒憑己見，對原確定判決之認事用法、證據取捨再為爭執
    ，核與再審要件不符。從而，本件再審之聲請，為無理由，
    應予駁回。
據上論斷，應依刑事訟訴法第434 條第1 項，裁定如主文。
中    華    民    國    95    年    6     月    21    日
                    刑事第十四庭
                          審判長法  官  蔡  廣  昇
                                法  官  紀  凱  峰
                                法  官  謝  雨  真
以上正本證明與原本無異。
如不服本裁定，應於送達後5日內，向本院提出抗告狀。
中    華    民    國    95    年    6     月    21    日
                                書記官  林  佳  慧


司法院資訊處製作；財團法人民間司法改革基金會備份。
